it: Modello del carrello: Doppio gancio; Gancio multiplo; Gancio singolo; Con base; Altro
el: Σχεδιασμός καροτσιού: Διπλό άγκιστρο; Πολλαπλό άγκιστρο; Μονό άγκιστρο; Με βάση; Άλλο
sk-SK: Dizajn vozíka: Dvojháčik; Viacnásobný háčik; Jednoháčikový; So základňou; Iné
zh-TW: 推車設計: 雙鉤; 多掛鉤的; 單鉤; 帶底座; 其他
nb: Vognutforming: Dobbeltkrok; Flerkrok; Enkelkrok; Med base; Annet
ko: 카트 디자인: 더블 후크; 멀티 후크; 싱글 후크; 베이스 포함; 기타
vi: Thiết kế xe đẩy hàng: Móc đôi; Đa móc; Móc đơn; Với chân đế; Khác
th: การออกแบบรถเข็น: ตะขอคู่; หลายตะขอ; ตะขอเดียว; พร้อมฐาน; อื่นๆ
fi: Kärryjen muotoilu: Kaksoiskoukku; Monikoukku; Yksi koukku; Pohjan kanssa; Muu
lt-LT: Vežimėlio dizainas: Du kabliukai; Keli kabliukai; Vienas kabliukas; Su pagrindu; Kita
bg-BG: Дизайн на количка: Двойна кука; Множество куки; Единична кука; С основа; Други
zh-CN: 推车设计: 双钩; 多钩; 单钩; 带底座; 其他
sl-SI: Zasnova vozička: Dvojni kavelj; Več kavljev; Enojni kavelj; S podestom; Drugo
nl: Winkelwagenontwerp: Dubbele haak; Meerdere haken; Enkele haak; Met basis; Andere
sv: Vagndesign: Dubbelkrok; Flera krokar; Enkelkrok; Med bas; Övrigt
pt-PT: Design do carrinho: Gancho duplo; Vários ganchos; Ganho único; Com base; Outro
hu: Kocsi kialakítása: Duplahorgos; Többhorgos; Egyhorgos; Alaplemezzel; Egyéb
ru: Конструкция тележки: Два крючка; Несколько крючков; Один крючок; С основанием; Другое
ja: カートのデザイン: ダブルフック; マルチプルフック; シングルフック; ベース付き; その他
ro-RO: Design cărucior: Cârlig dublu; Cârlige multiple; Un singur cârlig; Cu bază; Altele
fr: Design du chariot: Double crochet; Ensemble multiple; Tête unique; Avec socle; Autre
en: Cart design: Double-hook; Multiple-hook; Single-hook; With base; Other
pt-BR: Formato do carrinho: Gancho duplo; Gancho múltiplo; Gancho único; Com base; Outro
hr-HR: Dizajn kolica: Dvostruka kuka; Više kuka; Jedna kuka; S bazom; Ostalo
cs: Design vozíku: Dva háčky; Více háčků; Jeden háček; Se základnou; Jiné
de: Rollwagendesign: Doppelhaken; Mehrfachhaken; Einzelhaken; Mit Bodenplatte; Sonstiges
tr: Sepet Tasarımı: Çift kanca; Çoklu kanca; Tekli kanca; Tabanlı; Diğer
pl: Projekt koszyka: Podwójny hak; Wiele haków; Pojedynczy hak; Z podstawą; Inne
es: Diseño de carrito: Doble gancho; Gancho múltiple; Gancho simple; Con base; Otros
da: Kurvedesign: Dobbelt krog; Multikrog; Enkelt krog; Med base; Andet